臺灣桃園地方法院民事簡易判決
111年度壢簡字第635號
原      告  宋旻臻  

被      告  宋狄祥  
上列當事人間請求損害賠償事件，原告就本院110年度壢簡字第1
001號刑事案件提起附帶民事訴訟，經本院刑事庭以110年度壢簡
附民字第133號裁定移送前來，本院於民國111年5月30日言詞辯
論終結，判決如下：
    主  文
被告應給付原告新臺幣伍萬元，及自民國一百一十年十一月十二
日起至清償日止，按週年利率百分之五計算之利息。
原告其餘之訴駁回。
訴訟費用由被告負擔四分之一，餘由原告負擔。
本判決原告勝訴部分得假執行。
    事實及理由
一、原告主張：被告為原告之胞弟，兩造前有嫌隙，於民國109
    年3月31日晚上9時許，在被告址設桃園市○○區○○路0段00巷0
    號住處內又起爭執，詎被告竟基於傷害之犯意，徒手毆打原
    告，致原告受有右手腕、臀部、右上臂及頸部擦傷等傷害；
    嗣被告因前揭傷害犯行，經本院刑事庭以110年度壢簡字第1
    001號刑事簡易判決，判處有期徒刑2月，繼經本院以110年
    度簡上字第574號駁回上訴確定在案（下稱系爭刑事案件）
    。而原告因被告上開傷害行為，精神上受有相當之痛苦，自
    得請求被告給付精神慰撫金；為此，爰依侵權行為之法律關
    係，提起本件訴訟等語，並聲明：被告應給付原告新臺幣（
    下同）20萬元，及自起訴狀繕本送達翌日起至清償日止，按
    週年利率5％計算之利息。
二、被告則以：伊對於系爭刑事案件判決認定之事實無意見，但
    伊認為原告請求之金額過高等語，資為抗辯，並聲明：原告
    之訴駁回。
三、本院之判斷：
  ㈠按因故意或過失，不法侵害他人之權利者，負損害賠償責任
    ，民法第184條第1項前段定有明文。經查，原告主張被告於
    前揭時、地徒手毆打原告，致原告受有右手腕、臀部、右上
    臂及頸部擦傷等傷害，嗣被告因前揭傷害犯行，經本院以系
    爭刑事判決判處有期徒刑2月確定在案等情，業據其引用與
    其所述相符之系爭刑事案件判決為證，並經本院依職權調取
    系爭刑事案件卷宗核閱無訛，參以被告於本院審理中亦表示
    就此不予爭執，堪信原告主張之事實為真實可採。基此，被
    告於上揭時、地毆打原告而不法侵害原告之身體，致原告受
    有前述傷害，則被告之傷害行為與原告所受傷害間，顯具相
    當因果關係，則原告依侵權行為之法律關係，訴請被告賠償
    其所受損害，於法自屬有據。
  ㈡次按不法侵害他人之身體、健康者，被害人雖非財產上之損
    害，亦得請求賠償相當之金額，民法第195條第1項有明文規
    定。又慰藉金之賠償須以人格權遭遇侵害，使精神上受有痛
    苦為必要，其核給之標準固與財產上損害之計算不同，然非
    不可斟酌雙方身分資力與加害程度，及其他各種情形核定相
    當之數額；再以人格權遭遇侵害，受有精神上之痛苦，而請
    求慰藉金之賠償，其核給之標準，須斟酌雙方之身分、地位
    、資力、經濟狀況、加害程度、受損情況及其他各種情形核
    定相當之數額（最高法院51年台上字第223號判例、86年度
    台上字第3537號判決意旨參照）。查本件原告因被告前揭傷
    害行為受有前述傷害，堪認其精神上受有相當之痛苦，自得
    請求被告賠償精神慰撫金。本院審酌兩造之年齡、經濟能力
    、社會地位、財產狀況、本件被告故意侵權行為態樣、原因
    ，及原告所受精神上痛苦程度等一切情狀（兩造財產所得參
    見個資卷附稅務電子閘門財產所得調件明細表），認原告請
    求被告賠償非財產上損害之精神慰撫金，應以50,000元為適
    當，逾此範圍之請求，為無理由，不可准許。
  ㈢末按給付無確定期限者，債務人於債權人得請求給付時，經
    其催告而未為給付，自受催告時起，負遲延責任；其經債權
    人起訴而送達訴狀，或依督促程序送達支付命令，或為其他
    相類之行為者，與催告有同一之效力；遲延之債務，以支付
    金錢為標的者，債權人得請求依法定利率計算之遲延利息，
    但約定利率較高者，仍從其約定利率；應付利息之債務，其
    利率未經約定，亦無法律可據者，週年利率為百分之五，民
    法第229條第2項、第233條第1項、第203條分別定有明文。
    查本件為侵權行為之債，屬無確定期限者，又係以支付金錢
    為標的，則原告請求被告給付自本件起訴狀繕本送達翌日即
    110年11月12日（參見本院110年度壢簡附民字第133號卷第7
    頁）起，至清償日止，按週年利率5％計算之利息，應予准許
    。
四、綜上所述，原告依侵權行為之法律關係，請求被告給付原告
    50,000元，及自110年11月12日起至清償日止，按週年利率5
    ％計算之利息，為有理由，應予准許；逾此範圍之請求，則
    屬無據，應予駁回。
五、本件原告勝訴部分，係依民事訴訟法第427條第1項適用簡易
    程序所為被告敗訴之判決，爰依同法第389條第1項第3款之
    規定，依職權宣告假執行。
六、本件事證已臻明確，兩造其餘之攻擊防禦方法及所提證據，
    於判決結果不生影響，爰不一一論列，併此敘明。
七、訴訟費用負擔之依據：民事訴訟法第79條。
中　　華　　民　　國　111 　　年　　5 　　月　　31　　日
                  中壢簡易庭      法  官 陳振嘉
　　　　　　　　　
以上正本係照原本作成。
如不服本判決，應於送達後20日內，向本院提出上訴狀並表明上
訴理由，如於本判決宣示後送達前提起上訴者，應於判決送達後
20日內補提上訴理由書（須附繕本）。
如委任律師提起上訴者，應一併繳納上訴審裁判費。
書記官  郭玉芬
中　　華　　民　　國　　111 　年　　6 　　月　　1 　　日